【裁判字號】    89,交易,15
【裁判日期】    890201
【裁判案由】    妨害公務等
【裁判全文】
臺灣高雄地方法院刑事判決                          八十九年度交易字第一五號
    公  訴  人  臺灣高雄地方法院檢察署檢察官
    被      告  甲○○
右列被告因公共危險等案件，經檢察官提起公訴（八十八年度偵字第一五六二七號）
，本院判決如左：
    主  文
甲○○服用酒類不能安全駕駛動力交通工具而駕駛，處有期徒刑月，如易科罰金，
以參佰元折算壹日；又對於公務員依法執行職務時，施強暴，處有期徒刑肆月，如易
科罰金，以參佰元折算壹日。應執行有期徒刑陸月，如易科罰金，以參佰元折算壹日
。
    事  實
一、甲○○於民國八十八年六月二十二日下午三時許，於飲後酒精濃度高達每公升０
    ‧七二毫克之酒醉狀態下，明知自己因服用酒類已達不能為安全駕駛動力交通工
    具，竟仍駕駛車牌號碼ＶＶＺ—０四三號輕型機車上路，於同日下午三時四十分
    許，因酒醉意識不清，遂於闖紅燈後將所騎乘之機車停放於高雄市前金區市○○
    路與建國三路交岔路口中間，致建國路段由東向西行駛之車輛無法行駛，適員警
    蘇大永（起訴書誤載為蘇永大）、鄭瑞欣二人因執行查抄勤務亦行經該處，遂予
    以攔檢取締。詎甲○○非但不服警員取締，竟基於妨害公務之犯意，突以出拳毆
    打蘇大永，並扯破鄭瑞欣之制服等方式，對依法執行職務之警員施強暴行為，妨
    害蘇、鄭二員警察職務之執行，且蘇大永亦因而受有右拇指抓傷一‧五×０‧一
    公分、０‧八×０‧一公分等傷害（毀損及傷害部分未據告訴）。
二、案經高雄市政府警察局三民第一分局報請台灣高雄地方法院檢察署檢察官偵查起
    訴。
    理  由
一、訊之被告甲○○坦承有於右揭時地酒後駕車，闖紅燈並將機車停放於市○○路與
    建國三路交岔路口中間，致建國路段由東向西行駛之車輛無法行駛之行為。惟否
    認曾有毆打員警妨害公務之犯行，辯稱：伊未不服取締，亦無毆打員警蘇大永，
    不知其傷從何來云云。然查，被告上開妨害公務之事實，業據證人即當日執勤員
    警蘇大永結證稱：因被告違規致建國路整排都動彈不得，又因酒醉不肯自行將機
    車牽至路邊，我們要替他牽，他就揮舞雙手將我打傷，並扯破鄭瑞欣的制服等語
    （參見偵查卷八十八年七月一日訊問筆錄、八十九年一月二十日審理筆錄），且
    有永仁醫院診斷證明書一份在卷足憑，可見被告當時確有毆打蘇大永及拉扯鄭瑞
    欣制服之行為，是被告所辯，乃飾卸之辭，不足採信。又被告因酒後意識不清，
    任意將機車停放於市區○道○○路口而導致當地交通混亂，顯見其於當時已達不
    能安全駕駛之狀態，此外復有酒精濃度測試單一紙在卷可稽，事證明確，被告犯
    行已堪認定。
二、核被告所為係犯刑法第一百八十五條之三服用酒類不能安全駕駛動力交通工具而
    駕駛罪及同法第一百三十五條第一項之對於公務員依法執行職務時施強暴罪。被
    告所犯上開二罪，犯意各別，罪名不同，應分論併罰。審酌被告在飲酒後酒精濃
    度高達每公升０‧七二毫克之情況下仍貿然騎乘機車，置公眾往來之安全於不顧
    ，並假藉酒意施強暴於執勤員警，公然挑戰公權力，情節重大，犯後又矢口否認
    其妨害公務犯行，不知悔悟等情形，分別量處如主文所示之刑，並定其應執行刑
    ，及諭知易科罰金之折算標準。
據上論斷，應依刑事訴訟法第二百九十九條第一項前段，刑法第一百三十五條第一項
、第一百八十五條之三、第四十一條、第五十一條第五款、罰金罰鍰提高標準條例第
一條前段、第二項，判決如主文。
中      華      民  國      八十九      年    二    月      一    日
                                  臺灣高雄地方法院交通法庭
                                      法  官  王  俊  隆
右正本證明與原本無異。
如不服本判決，應於判決送達後十日內，向本院提出上訴狀。
                                     書記官  涂  亨  玉
中      華      民      國      八十九      年    二    月      一    日
附錄本判決論罪科刑法條：
刑法第一百三十五條第一項
對於公務員依法執行職務時，施強暴脅迫者，處三年以下有期徒刑、拘役或三百元以
下罰金。
刑法第一百八十五條之三服用毒品、麻醉藥品、酒類或其他相類之物，不能安全駕駛
動力交通工具而駕駛者，處一年以下有期徒刑、拘役或三萬元以下罰金。


司法院資訊處製作；財團法人民間司法改革基金會備份。
